【裁判字號】    94,訴,615
【裁判日期】    950210
【裁判案由】    違反毒品危害防制條例
【裁判全文】
臺灣嘉義地方法院刑事判決               94年度訴字第615號
    公  訴  人  臺灣嘉義地方法院檢察署檢察官
    被      告  甲○○
上列被告因毒品危害防制條例案件，經檢察官提起公訴（九十四
年度毒偵字第一二二八號），本院合議庭裁定由受命法官獨任進
行簡式審判程序而為判決如下：
    主  文
甲○○連續施用第一級毒品，處有期徒刑拾月；又施用第二級毒
品，累犯，處有期徒刑六月；應執行有期徒刑壹年參月。
    事  實
一、甲○○前於民國八十六年間因妨害自由案件，經臺灣臺中地
    方法院八十七年度少連易字第八號刑事判決處以有期徒刑六
    月，如易科罰金以銀元三百元折算一日確定，八十七年六月
    十日執行易科罰金完畢（於本件不構成累犯）。於九十三年
    間因竊盜案件，經本院九十三年度朴簡字第二三號刑事簡易
    判決處以有期徒刑六月，如易科罰金以銀元三百元折算一日
    確定，九十四年三月十四日執行有期徒刑完畢（就本件施用
    第二級毒品部分構成累犯）。另因施用毒品案件，經送觀察
    、勒戒後，因認無繼續施用毒品之傾向，於九十三年八月三
    十一日執行完畢釋放，並經臺灣嘉義地方法院檢察署檢察官
    於同日以九十三年度毒偵緝字第九○號處分書為不起訴處分
    確定。詎不知悔改，基於施用第一級毒品之概括犯意，連續
    自九十三年八月三十一日釋放起至九十五年一月十三日某時
    止（但扣除九十三年九月十五日起至九十四年三月十四日止
    在監執行之期間），在其嘉義縣義竹鄉義竹村十八鄰義竹一
    ○八號之一○九住處等地點，以針筒注射方式，施用第一級
    毒品海洛因（人體內代謝為嗎啡）多次。又另行起意，於九
    十四年七月二十二日上午十時五十五分許回溯九十六小時內
    某時，在不詳地點，以燒烤置於玻璃球內第二級毒品安非他
    命復吸食所產生氣體之方式，施用第二級毒品安非他命一次
    。嗣於九十四年七月二十二日上午九時五十分許，為警方在
    前述住處查獲，惟甲○○已用罄毒品並丟棄所使用之針筒及
    玻璃球。
二、案經嘉義縣警察局移送臺灣嘉義地方法院檢察署檢察官偵查
    起訴。
    理  由
一、本件被告甲○○所涉犯者為毒品危害防制條例第十條第一項
    、第二項法定刑分別為「六月以上五年以下有期徒刑」、「
    三年以下有期徒刑」之施用第一級、第二級毒品罪，非死刑
    、無期徒刑、最輕本刑為三年以上有期徒刑之罪或高等法院
    管轄第一審案件。本院行準備程序中，被告就被訴事實為有
    罪之陳述（本院卷第三十七頁準備程序筆錄），經告知簡式
    審判程序之旨，並聽取檢察官及被告之意見後，本院爰依刑
    事訴訟法第二百七十三條之一第一項裁定（本院卷第三十九
    頁）由受命法官獨任進行簡式審判程序。因此，本件簡式審
    判程序之證據調查依刑事訴訟法第二百七十三條之二規定不
    受同法第一百五十九條第一項、第一百六十一條之二、第一
    百六十一條之三、第一百六十三條之一及第一百六十四條至
    第一百七十條規定之限制，此合先敘明之。
二、事實欄記載之犯罪事實，為被告於審理時坦承不諱（本院卷
    第四十五頁審判筆錄）。被告之尿液經採集送驗，呈嗎啡及
    安非他命陽性反應結果，有卷附之台灣檢驗科技股份有限公
    司濫用藥物尿液檢驗報告及代號與真實姓名對照表各一份可
    查（警卷第十頁、第十一頁）。被告因施用毒品案件，經送
    觀察、勒戒後，因認無繼續施用毒品之傾向，於九十三年八
    月三十一日執行完畢釋放，並經臺灣嘉義地方法院檢察署檢
    察官於同日以九十三年度毒偵緝字第九○號處分書為不起訴
    處分確定等情，均有臺灣嘉義地方法院檢察署刑案資料查註
    紀錄表、臺灣高等法院被告前案紀錄表各一份附卷可參（偵
    查卷第三頁至第七頁，本院卷第三頁至第六頁）。是被告自
    白與事實相符，事證明確，其於觀察勒戒執行完畢釋放後五
    年內再施用毒品之犯行堪以認定。
三、按海洛因、安非他命係毒品危害防制條例第二條第二項第一
    款、第二款所定之第一級、第二級毒品。被告前因施用毒品
    案件，經法院裁定觀察、勒戒，移付執行完畢釋放後，再犯
    本件施用第一級、第二級毒品之犯行，核其所為，係分別違
    犯毒品危害防制條例第十條第一項之施用第一級毒品罪及第
    十條第二項之施用第二級毒品罪。其施用第一級毒品、第二
    級毒品而持有第一級毒品、第二級毒品之低度行為，應分別
    為施用第一級毒品、第二級毒品之高度行為所吸收，不另論
    罪。又被告先後施用第一級毒品之犯行，時間緊接，方法雷
    同，所犯係構成要件相同之罪名，顯係基於概括犯意為之，
    應依刑法第五十六條連續犯規定論以一罪，並加重其刑。另
    查，被告前於九十三年間因竊盜案件，經本院九十三年度朴
    簡字第二三號刑事簡易判決處以有期徒刑六月，如易科罰金
    以銀元三百元折算一日確定，九十四年三月十四日執行有期
    徒刑完畢，有前開前案紀錄資料可循，其受有期徒刑之執行
    完畢，五年以內再犯本件施用第二級毒品之有期徒刑以上之
    罪，為累犯，施用第二級毒品部分應依刑法第四十七規定，
    加重其刑。前開連續施用第一級毒品及施用第二級毒品二罪
    間，犯意各別，行為互異，犯罪構成要件亦不同，應分論併
    罰。起訴書雖然僅論及被告自九十三年八月三十一日釋放起
    至九十四年七月二十二日止施用第一級毒品之犯行（其中自
    九十三年九月十五日至九十四年三月十五日止在監執行之犯
    罪事實，業據公訴檢察官於審理時當庭減縮），未論及其他
    施用第一級毒品部分，但公訴檢察官已於審理時當庭擴張如
    事實欄所載之犯罪事實，除此之外，本件被告全部施用第一
    級毒品犯罪事實，具有連續犯之裁判上一罪關係，已如前述
    ，本院自得併予審理。
四、本院爰依被告之陳述（本院卷第四十七頁審判筆錄）及前開
    前案紀錄資料，審酌被告因身染毒癮施用毒品之犯罪動機及
    目的；犯罪時未受明確之刺激；獨自一人以針筒注射及燒烤
    玻璃球方式施用毒品之手段；未婚，無子女，獨居，父母雙
    亡，之前從事屠宰工作，月薪約新台幣二萬餘元，身罹後天
    免疫缺乏症候群等痼疾之生活狀況；前有數次前科，品行未
    佳；國中畢業之智識程度；本件係屬自戕行為，並無明顯被
    害人可言；多次施用毒品，無視國家查緝毒品之禁令，違反
    注意義務重大，對於國家社會且具有潛在危險性；犯罪後尚
    能坦承犯行之態度等一切情狀，分別判處如主文所示之刑，
    並定其應執行之刑，以示懲儆。
五、警卷內扣押物品目錄表（警卷第九頁）所記載扣押之第一級
    毒品海洛因三包（毛重一點二公克）及注射針筒一支，係另
    案被告陳清章涉嫌毒品案件所查獲，被告亦堅稱非其所有，
    而為另案被告陳清章所有，又查無其他證據得認係被告因本
    件犯行所查獲之毒品及被告所有供本件犯行所使用之物品，
    依罪刑相從之法理，爰不宣告沒收。
據上論斷，應依刑事訴訟法第二百七十三條之一第一項、第二百
九十九條第一項前段，毒品危害防制條例第十條第一項、第二項
，刑法第十一條前段、第五十六條、第四十七條、第五十一條第
五款，判決如主文。
本案經檢察官陳昭廷到庭執行職務。
中    華    民    國    95    年    2     月    10    日
                          臺灣嘉義地方法院刑事第一庭
                                法  官  張  道  周
上列正本證明與原本無異。
如不服本判決，應於判決送達後10日內向本院提出上訴狀（應附
繕本）。告訴人或被害人如對於本判決不服者，應具備理由請求
檢察官上訴，其上訴期間之計算係以檢察官收受判決正本之日期
為準。
中    華    民    國    95    年    2     月    10    日
                                書記官  黃  意  雯
附記本判決之論罪法條全文
毒品危害防制條例第十條
施用第一級毒品者，處六月以上五年以下有期徒刑。
施用第二級毒品者，處三年以下有期徒刑。


司法院資訊處製作；財團法人民間司法改革基金會備份。
